臺灣臺中地方法院刑事判決　　　　　　　96年度易字第2095號
公　訴　人　臺灣臺中地方法院檢察署檢察官
被　　　告　乙○○
上列被告因詐欺等案件，經檢察官提起公訴（96年度撤緩偵字第
197號、95年度偵字第23912號），被告於本院準備程序進行中為
有罪之陳述，經合議庭裁定由受命法官獨任行簡式審判程序，本
院判決如下：
    主  文
乙○○犯詐欺取財罪，處有期徒刑肆月；又犯如附表所示之竊盜
罪，分別判處如附表所示之刑。應執行有期徒刑壹年拾月。緩刑
肆年。
    事  實
一、乙○○於95年3月22日11時15分許，至位於臺中市○區○○
    段359號1樓「遠百企業股份有限公司復興分公司」即愛買吉
    安量販店購物，看中家電區價值新台幣（下同）12888元之
    XBOX VIDEO GAME SYSTEM（多媒體整合系統）1部，竟意圖
    為自己不法之所有，將上開多媒體整合系統1部放入標價680
    元之燈罩組之紙盒內，嗣後乙○○將內裝有多媒體整合系統
    1部之紙盒，取至收銀檯結帳，致上開量販店之收銀人員陷
    於錯誤，以電腦讀取紙盒外部之條碼，而讓乙○○以680元
    結帳得逞。嗣因量販店之人員拆開紙盒包裝，查獲上情。
二、乙○○意圖為自己不法所有之犯意，分別於附表所示之時間
    、地點，徒手竊取如附表所示張宥惠等人所有之如附表所示
    之財物，得手後，旋將如附表所示之財物攜回其位於臺中縣
    大肚鄉○○村○○路○段10巷20號之住處。嗣經警於95年10
    月18日23時許，在臺中縣大肚鄉○○路○段10巷20號查獲。
三、案經臺中市政府警察局第三分局、臺中市政府警察局第六分
    局報請臺灣臺中地方法院檢察署檢察官偵查起訴，本院改依
    簡式審判程序審理。
    理  由
壹、程序方面：
一、按除被告所犯為死刑、無期徒刑、最輕本刑為3年以上有期
    徒刑之罪或高等法院管轄第一審案件者外，於法院行準備程
    序進行中，被告先就被訴事實為有罪之陳述時，審判長得告
    知被告簡式審判程序之旨，並聽取當事人、代理人、辯護人
    及輔佐人之意見後，裁定進行簡式審判程序；且受命法官行
    準備程序，與法院或審判長有同一之權限；又簡式審判程序
    之證據調查，不受刑事訴訟法第159條第1項、第161條之2、
    第161條之3、第163條之1及第164條至第170條規定之限制，
    刑事訴訟法第273條之1第1項、第279條第2項前段、第273條
    之2分別定有明文。
二、查本件被告乙○○所犯為死刑、無期徒刑、最輕本刑為3年
    以上有期徒刑以外之罪，且非高等法院管轄第一審之案件，
    經本院合議庭裁定由受命法官行準備程序時，被告就被訴事
    實為有罪之陳述後，復經本院合議庭裁定由受命法官獨任行
    簡式審判程序，是其證據之調查，自不受刑事訴訟法第159
    條第1項、第161條之2、第161條之3、第163條之1及第164
    條至第170條規定之限制，合先敘明。
貳、實體方面：
一、認定犯罪事實所根據的證據及理由：
　(一)被告乙○○於本院審理時坦白承認確有於事實欄所載之時、
    地為詐欺取財及竊盜之犯行，核與證人即愛買吉安量販店安
    全課課員魏銘宏、如附表所示被害人張宥惠、甲○○、陳映
    如、謝富璋、丁○○、陳郁婷及丙○○於偵查中證述情節相
    符，被告自白與事實相符，應堪採信。
  (二)被告確有詐取之XBOX VIDEO GAME SYSTEM（多媒體整合系統
    ）1台，且查獲後已讓被害人領回，此有贓物圖、贓物認領
    保管單各1紙附卷可參。
  (三)警察於被告之上開住處，扣得如附表所示被害人所有之背包
    （內有手錶1支、隨身碟、血壓器）、隨身碟（機身號碼：J
    Q545V3JTXK）、翻譯機（機身號碼：0000000000000）、隨
    身碟（機身號碼：JQ509HVYPS9）、翻譯機（機身號碼：000
    0000000000）、翻譯機（機身號碼：0000000000000）、翻
    譯機（機身號碼：0000000000000）各1個，此有台中市警察
    局第六分局協和派出所扣押筆錄、扣押物品目錄表各1份、
    查獲現場照片12幀附卷可憑，足認被告確有為如附表所示之
    竊盜行為。
  (四)查獲之上開物品，均已讓被害人領回，此有贓物認領保管單
    7紙附卷可憑。
  (五)本件事證明確，被告犯行洵堪認定。
二、論罪科刑的理由：
  (一)核被告如事實欄一所為，係犯刑法第339條第1項之詐欺取財
    罪；如事實欄二所示如附表編號1至7所為，均係犯刑法第
    320條第1項之竊盜罪。
  (二)被告為事實欄一所載之犯行後，刑法於94年2月2日修正公布
    ，於95年7月1日施行（下稱新法；修正前刑法下稱舊法）新
    法第2條第1項之規定，係規範行為後法律變更所生新舊法律
    比較適用之準據法，於新法施行後，應適用新法第2條第1項
    之規定為「從舊從輕」之比較。比較時應就罪刑有關之共犯
    、未遂犯、想像競合犯、牽連犯、連續犯、結合犯，以及累
    犯加重、自首減輕暨其他法定加減原因（如身分加減）與加
    減例等一切情形，綜其全部罪刑之結果而為比較。從刑附屬
    於主刑，除法律有特別規定者外，依主刑所適用之法律（最
    高法院95年度第8次刑事庭會議決議參照）。關於刑法第339
    條第1項法定刑罰金部分：修正後刑法第33條第5款規定「罰
    金：新台幣一千元以上，以百元計算之」，與修正前刑法第
    33條第5款規定「罰金：一（銀）元以上」相較，刑法分則
    中關於有罰金刑之規定者，於修正前最低度之法定刑係銀元
    1元即新台幣（下同）3元，而於修正後則係1000元，比較修
    正前後之規定，修正後之規定並未更有利於行為人，是自應
    依舊法之規定論處。
  (三)被告所為上開詐欺取財及多次竊盜犯行，犯意個別，行為互
    殊，應分論併罰之。
  (四)修正後刑法第2條第1項規定：「行為後法律有變更者，適用
    行為時之法律。但行為後之法律有利於行為人者，適用最有
    利於行為人之法律」。被告行為後，刑法第51條業於94 年1
    月7日修正公布，並於95年7月1日施行，修正前刑法第51 條
    規定：「數罪併罰，分別宣告其罪之刑，依左列各款定其應
    執行者：」其中第5款規定：「宣告多數有期徒刑者，於各
    刑中之最長期以上，各刑合併之刑期以下，定其刑期。但不
    得逾二十年。」修正後刑法第51條第5款規定：「宣告多數
    有期徒刑者，於各刑中之最長期以上，各刑合併之刑期以下
    ，定其刑期。但不得逾三十年。」比較結果，修正後刑法並
    非較有利於行為人，依刑法第2條第1項前段之規定，仍應依
    修正前刑法，定其應執行之刑。
  (五)爰審酌被告犯罪之動機、目的、手段尚屬平和，所犯次數非
    少，惟所得非多，且所得物品均已歸還被害人，年紀尚輕因
    一時衝動誤觸法網，被害人均稱不再追究，犯罪後坦承犯行
    ，尚知悔改，態度良好等一切情狀，分別量處如主文所示之
    刑，並定其應執行之刑。
  (六)被告前未曾受有期徒刑以上刑之宣告，此有臺灣高等法院被
    告前案紀錄表及臺灣南投地方法院檢察署刑案資料查註紀錄
    表在卷足憑，經此起訴審判後，當能知所警惕，信無再犯之
    虞，本院認前開對其宣告之刑，以暫不執行為適當，爰宣告
    緩刑4年，以啟自新。
參、適用法律依據：
  (一)刑事訴訟法第273條之1第1項、第299條第1項前段。
  (二)刑法第2條第1項前段、第339條第1項、第320條第1項、第74
    條第1項第1款。
  (三)修正前刑法第51條第5款。
  (四)刑法施行法第1條之1。
本案經檢察官郭明嵐到庭執行職務。
 中　　華　　民　　國　　96　　年　　6　　月　　7　　日
                刑事第七庭  法　官　郭德進
以上正本證明與原本無異。
如不服本判決，應於判決送達後十日內，向本院提出上訴狀。
　　　　　　　　　　　　　　書記官　陳惠玲
中　　華　　民　　國　　96　　年　　6　　月　　7　　日
附表：
┌──┬─────┬────────┬───┬───────┬────┐
│編號│時      間│  地         點 │被害人│ 財         物│處    刑│
├──┼─────┼────────┼───┼───────┼────┤
│1   │ 95年7月4 │ 臺中縣龍井鄉臺 │張宥惠│ 背包（內有手 │有期徒刑│
│    │ 日16時許 │ 中港路與東園巷 │      │ 錶1支、隨身碟│參月    │
│    │          │ 口             │      │ 、血壓器）   │        │
├──┼─────┼────────┼───┼───────┼────┤
│2   │ 95年9月28│ 臺中市西屯區中 │甲○○│ 隨身碟（機身 │有期徒刑│
│    │ 日18時11 │ 港路3段181號東 │      │ 號碼：JQ     │參月    │
│    │ 分許     │ 海大學圖書館地 │      │ 545V3JTXK ） │        │
│    │          │ 下1樓          │      │              │        │
├──┼─────┼────────┼───┼───────┼────┤
│3   │ 95年10月2│ 臺中市西屯區中 │陳映如│ 翻譯機（機身 │有期徒刑│
│    │ 日16時許 │ 港路3段181號東 │      │ 號碼：0000000│參月    │
│    │          │ 海大學圖書館地 │      │ 33854 6）    │        │
│    │          │ 下1樓          │      │              │        │
├──┼─────┼────────┼───┼───────┼────┤
│4   │ 95年10月5│ 臺中市西屯區中 │謝富璋│ 隨身碟（機身 │有期徒刑│
│    │ 日14時30 │ 港路3段181號東 │      │ 號碼：JQ509HV│參月    │
│    │ 分許     │ 海大學圖書館地 │      │ YPS9 ）      │        │
│    │          │ 下1樓          │      │              │        │
├──┼─────┼────────┼───┼───────┼────┤
│5   │ 95年10月5│ 臺中市西屯區中 │丁○○│ 翻譯機（機身 │有期徒刑│
│    │ 日15時47 │ 港路3段181號東 │      │ 號碼：0000000│參月    │
│    │ 分許     │ 海大學圖書館地 │      │ 13416 2）    │        │
│    │          │ 下1樓          │      │              │        │
├──┼─────┼────────┼───┼───────┼────┤
│6   │ 95年10月7│ 臺中市西屯區中 │陳郁婷│ 翻譯機（機身 │有期徒刑│
│    │ 日21時許 │ 港路3段181號東 │      │ 號碼：0000000│參月    │
│    │          │ 海大學圖書館   │      │ 62566 3）    │        │
├──┼─────┼────────┼───┼───────┼────┤
│7   │ 95年10月 │ 臺中市西屯區中 │丙○○│ 翻譯機（機身 │有期徒刑│
│    │ 13 日15時│ 港路3段181號東 │      │ 號碼：0000000│參月    │
│    │ 許       │ 海大學圖書館地 │      │ 34330 3）    │        │
│    │          │ 下1樓          │      │              │        │
└──┴─────┴────────┴───┴───────┴────┘
